---
title: "PLSsem_implement"
author: "Lộc"
date: "2023-03-09"
output: html_document
---

```{r setup, include=FALSE}
knitr::opts_chunk$set(echo = TRUE)
```
# Callpackages
```{r}
library("semPLS")
```

#Define measurement model:
```{r}
source=c(rep("DVPT",7),
         rep("TLHK",5),
         rep("KNND",2),
         rep("TMDT",2),
         rep("CPDT",4))
target=c(str_c("QoF",c(1:2,4),sep=""),
         str_c("QoT",c(1:4),sep=""),
         str_c("QoCU",c(1:4,6),sep=""),
         str_c("QoIN",2:3,sep=""),
         str_c("QoIN",4:5,sep=""),
         str_c("QoCO",1:4,sep="")
)
NCKH_mm<-cbind(source,target)

NCKH_mm<-as.matrix(NCKH_mm)
```

#Define structure model:
```{r}
source=c("KNND","TMDT","CPDT","DVPT","CPDT","CPDT","DVPT")

target=c("TLHK","TLHK","TLHK","TLHK","TMDT","DVPT","TMDT")

NCKH_sm<-cbind(source,target)

NCKH_sm<-as.matrix(NCKH_sm)
```

# Gỉa thuyết:
H1: KNND related với TLHK vì nhà ga ở vị trí đông đúc và có bảng hiệu chỉ dẫn cụ thế sẽ làm tăng "Sự chắc chắn đến nơi cần đến" (QoCU1) và "Sự dễ dàng trong việc thực hiện chuyến đi" (QoCU2).
H2: TMDT related với TLHK vì "Sự hiện đại của toa tàu" (QoIN4) có thể tăng "Sự chắc chắn đến nơi cần đến" (QoCU1).
H3: CPDT related với TLHK vì khách hàng đặt "Vé tàu"(QoCU4) với các Class cao hơn thì sẽ mong được đón nhận với "Thái độ nhân viên" (QoCU3) tốt hơn.
H4: DVPT related với TLHK vì các biến liên quan tới sự vệ sinh trong toa tàu sẽ có thể tăng "Sự cam kết an toàn trong suốt hành trình" (QoCU2) như không bị các vấn đề về sức khỏe.
H5: CPDT related với DVPT vì với những khoản tiền khách hàng bỏ ra như "Vé tàu" (QoCO1) và "Tiền đồ ăn..." (QoCO2) sẽ mong được nhận lại các chất lượng tốt như về "Mùi vị món ăn" (QoF1),"Mức độ đa dạng của thực đơn" (QoF4).
H6: CPDT related với TMDT vì các khoản phí về "Vé tàu" (QoCO1) và "Phí phạt..." (QoCO3),"Phí dịch vụ hỗ trợ đặc biệt" (QoCO4) sẽ có thể làm người đặt vé cảm thấy dễ dàng hoặc khó chịu về "Dịch vụ đặt vé" (QoS4).
H7: DVPT related vưới TMDT vì các biến liên quan tới sự vệ sinh trong toa tàu sẽ đánh giá được "Sự thoáng mát của tàu lửa" (QoIN5) và vì tàu lửa chỉ là dạng phương tiện bình dân nên nhìu người sẽ thông qua các biến đó để đánh giá "Sự hiện đại của tàu lửa" (QoIN4)



# Tạo biến PLS sem:
```{r,warning=T}
#Creating an object suited for use with the fitting function sempls:
NCKH <- plsm(data = NC_dat1, strucmod = NCKH_sm, measuremod = NCKH_mm)

#Creating object PLSsem:
NCKH_pls <- sempls(model = NCKH, data = NC_dat1, wscheme = "centroid")
```

## Đo correlation giữa các biến LVs và MVs:
```{r}
mvpairs(model = NCKH, data = NC_dat1, LVs = "CPDT")

mvpairs(model = NCKH, data = NC_dat1, LVs = "KNND")
```

```{r}
#Display graphic
pathDiagram(NCKH_pls, 
            file = "NCKH_Structure", 
            full = FALSE, #only the structural model is processed.
            edge.labels = "both", #names of the parameters and values are both printed
            output.type = "graphics", #
            digits = 2,
            graphics.fmt = "pdf")
NCKH_pls
```

# Mô tả các criteria indexs của model:
```{r}
names(NCKH_pls)
```
## Các chỉ số đánh giá model:
```{r}
#Xuất R^2 của model
rSquared(NCKH_pls)

#Chỉ số Q^2 
qSquared(NCKH_pls,na.rm=FALSE,d=4) 

#Xuất giá trị Dillon-Goldstein's rho
dgrho(NCKH_pls)
```

```{r}
communality(NCKH_pls)
```
```{r}
redundancy(NCKH_pls)
```
```{r}
gof(NCKH_pls)
```
*Nhận xét:
-Giá trị R2 (R Square) là chỉ số đại diện cho năng lực giải thích của các biến độc lập lên một biến phụ thuộc của tập dữ liệu mẫu đang phân tích (Hair và cộng sự, 2019). 
-Gía trị Q2 (out-of sample predictive power) là hệ số đánh giá năng lực dự báo ngoài mẫu  Để đo lường được khả năng dự báo của mô hình, do Stone (1974) và Geisser (1974) sáng tạo ra.
+0 < Q2 < 0.25: mức độ chính xác dự báo thấp
+0.25 ≤ Q2 ≤  0.5: mức độ chính xác dự báo trung bình
+Q2 > 0.5: mức độ chính xác dự báo cao

```{r}
#Xuất Path coeffection 
pC <- pathCoeff(NCKH_pls)
print(pC, minlength = 3)
```



```{r}
#Xuất total effect:
tE <- totalEffects(NCKH_pls)
print(tE, abbreviate = TRUE, minlength = 3)
```


```{r}
#Xuất kết quả outer weights:
plsWeights(NCKH_pls)
```
```{r}
#Xuất giá trị outer loadings của model:
print(NCKH_pls$outer_loadings,digits=3)
```


```{r}
#Xuất kết quả cross loadings của model:
load_NCKH<-plsLoadings(NCKH_pls)
print(load_NCKH,type="discriminant", cutoff=0.5, reldiff=0.2)
```
-->Chỉ số loadings (Hệ số tải) dùng để check discriminant validity thông qua chỉ số cross loadings. Biến nào có chỉ số loadings < cross loadings thì cần loại biến đó ra vì biến đó đo lượng mạnh biến LVs khác.

```{r}
NCKH_pls$cross_loadings
```
# Booptrap to estimate
```{r}
#Using booptrap method to estimate outer loadings and path coefficients
set.seed(123)
NCKH_pls_Boot <- bootsempls(NCKH_pls, nboot = 500, start = "ones", verbose = FALSE)
NCKH_pls_Boot
```


```{r}
#Plotting 
densityplot(NCKH_pls, use = "residuals")
```


```{r}
#Calculating confidence intervals based on the percentile method
NCKH_pls_Bootsummary <- summary(NCKH_pls_Boot, type = "bca", level = 0.9)
NCKH_pls_Bootsummary
```


```{r}
#Plotting kernel density estimates:
densityplot(NCKH_pls_Boot, pattern = "beta")+labs(title="Kernel density estimates for path coefficients")
```



```{r}
#Plotting parallel coordinates:
parallelplot(NCKH_pls_Boot, 
             pattern = "beta", 
             reflinesAt = c(0, 0.5),
             alpha = 0.3, 
             type = "bca",
             main = "Path Coefficients\nof 500 bootstrap samples")

```