---
title: "Định lượng1"
author: "Lộc"
date: '2023-2-21'
output: word_document
editor_options: 
  markdown: 
    wrap: 72
---

## Gọi packages:

```{r, warning = F}
pacman::p_load(rio, 
               here, 
               janitor, 
               tidyverse, 
               dplyr,
               magrittr, 
               ggplot2, 
               purrr, 
               lubridate, 
               mice, 
               plotly)
```

## Nhập dữ liệu:

```{r, include = F}
NC_dat<-import("C:\\Users\\locca\\Documents\\Xuân Lộc\\Data_NCKH.xlsx")
```

```{r, echo = FALSE, evar=FALSE}
# Xử lí dữ liệu: Chia bộ dữ liệu thành 2 phần:
NC_dat1<-NC_dat %>% 
  select(-c(QoF,QoCU,QoEX,QoIN,QoCO,QoT)) %>% 
  mutate(Age = replace(Age,
                       Age == "2003", 
                       "Dưới 22 tuổi")) %>% 
  
  mutate(Prior = replace(Prior,
                         Prior == "Phương tiện khác (Xe khách, máy bay, ....)",
                         "Khác")) %>% 
  mutate(Reas = recode(Reas,
                        "Đi chỉ để ngắm cảnh trên tàu lửa" = "Đi ngắm cảnh",
                        "Thăm thân" = "Đi về quê định kì")) %>% 
  
  mutate(Goods= recode(Goods,
         "Ghế mềm (ghế nệm êm, ngồi xuyên suốt chuyến đi)" = "Ghế mềm",
         "Ghế cứng (ghế gỗ ngồi xuyên suốt chuyến đi)" = "Ghế cứng")
  ) %>% 
  mutate(across(contains("Qo"),
             ~recode(.,
                  "Rất hài lòng" = 5,
                  "Hài lòng" = 4,
                  "Bình thường" = 3,
                  "Không hài lòng" = 2,
                  "Rất không hài lòng" = 1))) %>% 
  mutate(across(c(Reas,Par,Status,Goods,Age,Exper,Prior,Sex),
         ~as.factor(.))) %>% 
  filter(Par %in% c("Đi với người yêu","Đi với gia đình/bạn bè","Một mình"))
         
NC_dat2<-NC_dat %>% 
  select(c(QoF,QoCU,QoEX,QoIN,QoCO,QoT))
```

## Phân tích đơn biến: {.tabset}

### Bảng mô tả các biến nominal:

```{r,echo = FALSE, evar=FALSE}
#Mô tả bộ dữ liệu theo Nam và Nữ
library(table1)
table1(~Exper+Age+Status+Reas+Par+Goods+Prior+Sex, data=NC_dat1)
```

### Bảng ma trận correlation giữa các biến:

```{r}
m1<-NC_dat1 %>% 
  select(Age,Sex,Status,Exper,Prior,Reas,Par,Goods)

view(m1)

psych::pairs.panels(m1, main="Scatterplot Matix",method="pearson")
```

### Một số biểu đồ giữa các biến với nhau:

```{r,echo = FALSE, evar=FALSE}
#Lý do KH di chuyển đi xa:
ggplot(data=NC_dat1,mapping=aes(x=Reas))+
  geom_bar(fill="darkorange",color="black")+
  labs(title= "Phân khúc lý do di chuyển xa\ncủa hành khách",
       x = "",
       y = "Số người")+
  theme_grey()+
  theme(
    plot.title = element_text(size = 15,face ="bold.italic"),
    axis.title.x= element_text(size =10),
    axis.title.y= element_text(size =10),
    axis.text.x = element_text(size =10))

ggplot(data=NC_dat1)+
  geom_bar(mapping=aes(x=Goods,fill=Sex),position="dodge",color="black")+
  labs(title= "Loại ghế ưu tiên cho việc di chuyển\nbằng tàu lửa của hành khách",
       x = "",
       y = "Số người")+
  theme_grey()+
  theme(
    plot.title = element_text(size = 15,face ="bold.italic"),
    axis.title.x= element_text(size =10),
    axis.title.y= element_text(size =10),
    axis.text.x = element_text(size =10))+
    scale_fill_manual(                  
    values = c("Nam" = "deepskyblue",     
               "Nữ" = "deeppink"),
    name = "Giới tính")

ggplot(data=NC_dat1)+
  geom_bar(mapping=aes(x=Par,fill=Sex),position="dodge",color="black")+
  labs(title= "Phân khúc bạn đồng hành cho\nchuyến đi xa của khách hàng",
       x = "",
       y = "Số người")+
  theme_grey()+
  theme(
    plot.title = element_text(size = 15,face ="bold.italic"),
    axis.title.x= element_text(size =10),
    axis.title.y= element_text(size =10),
    axis.text.x = element_text(size =10))+
  scale_fill_manual(                  
    values = c("Nam" = "deepskyblue",     
               "Nữ" = "deeppink"),
     name = "Giới tính")
```

```{r,echo = FALSE, evar=FALSE}
ggplot(NC_dat1) +
  geom_bar(mapping = aes(x=Par,fill=Sex), position = "dodge",width = 0.7)+
  labs(title="Sự khác nhau về giới tính đối với\nviệc từng trải nghiệm đường sắt",
       x="",
       y="Số người")+
  theme_minimal()+
  theme(
    plot.title = element_text(size = 15,face="bold.italic"),
    axis.title.x = element_text(size =10))+
  coord_flip()+
    scale_fill_manual(                  
    values = c("Nam" = "deepskyblue",     
               "Nữ" = "deeppink"),
     name = "Giới tính")

```

```{r,echo = FALSE, evar=FALSE}
p1<-ggplot(NC_dat1) +
  geom_bar(mapping = aes(x=Exper,fill=Sex),position="dodge")+
  labs(title="Sự khác nhau về giới tính đối với việc \ntừng trải nghiệm đường sắt",
       x="",
       y="Số người")+
  theme_minimal()+
  theme(
    plot.title = element_text(size = 15,face="bold.italic"),
    axis.title.x = element_text(size =10))+
  coord_flip()
  
p2<-ggplot(NC_dat1) +
  geom_bar(mapping = aes(x=Prior,fill=Sex),position="dodge")+
  labs(title="Sự khác nhau về giới tính đối với việc\nưu tiên phương tiện di chuyển",
       x="",
       y="Số người")+
  theme_minimal()+
  theme(
    plot.title = element_text(size = 15,face="bold.italic"),
    axis.title.x = element_text(size =10))+
  coord_flip()
gridExtra::grid.arrange(p1,p2,nrow=2)
```

**Gỉa thiết H1**: Có khả năng trước đây phương tiện ở VN được ưa chuộng
chủ yếu là tàu lửa có thể vì giá thành đảm bảo và sự an toàn. Bây giờ
nhìu ng dù đã từng đi có trải nghiệm về tàu lửa nhưng vẫn lựa chọn
phương tiện khác --\>Mất KH.

**Gỉa thiết H2**: Những ng chưa có trải nghiệm đi tàu lửa sẽ ưu tiên tàu
lửa làm phương tiện vận

**Gỉa thiết H3**: Có sự khác biệt giữa Nam và Nữ và độ tuổi trong việc
lựa chọn phương tiện vận chuyển.

### Phân tích effect size:

```{r,echo = FALSE, evar=FALSE}
#Tạo matrix 2x2 tên là m:
(m <- xtabs(~ Prior + Exper, data = NC_dat1)) 
#Phân tích theo 2 cách:
epiR::epi.2by2(m,method="cohort.count",conf.level=0.95)
```

```{r ,echo = FALSE, evar=FALSE}
#Phân tích theo prop.test:
prop.test(m)
```

### Phân tích effect size:

```{r ,echo = FALSE, evar=FALSE}
vcd::assocstats(m)
```

**Nhận xét**: -Có sự khác biệt giữa 2 nhóm. -Sự khác biệt là khoảng
33.65%. -Correlation effect size (r = 0.4) là medium effect size.

## Xây dựng mô hình:

```{r ,echo = FALSE, evar=FALSE}
#Xuất model
reg1<-rms::lrm(Prior~Exper
               ,data=NC_dat1)
reg1
```
